臺灣嘉義地方法院刑事判決　　　　　　　 96年度易字第703號
公　訴　人　臺灣嘉義地方法院檢察署檢察官
被　　　告　甲○○
　　　　　　　　　　5號
上列被告因竊盜案件，經檢察官聲請簡易判決處刑（96年度偵字
第6068號），本院認不宜簡易判決處刑，改依通常程序審理，判
決如下：
    主  文
甲○○所犯如附表所示貳罪，各處如附表所示之刑。應執行有期
徒刑壹年。
    事  實
一、甲○○前於民國九十四年間因竊盜案件，經本院於九十四年
    六月十三日，以九十四年度易字第一一七號判決判處有期徒
    刑八月，並於九十四年十二月二十日縮刑期滿執行完畢，詎
    仍不知悔改，復基於意圖為自己不法之所有之竊盜犯意，各
    別起意，於附表所示之時間（公訴意旨時間應予更正）、地
    點，其中附表編號一所示係以踰越窗戶安全設備方式進入屋
    內，各竊取如附表所示之財物，嗣經警於案發後在上開二址
    屋內採集煙蒂，經送驗比對ＤＮＡ跡證，查悉上情。
二、案經丙○○、丁○○訴由嘉義縣警察局布袋分局報告臺灣嘉
    義地方法院檢察署檢察官偵查起訴。
    理  由
壹、程序事項
    按被告以外之人於審判外之陳述，雖不符前四條（即刑事訴
    訟法第一百五十九條之一至之四）之規定，而經當事人於審
    判程序同意作為證據，法院審酌該言詞陳述或書面陳述作成
    時之情況，認為適當者，亦得為證據。當事人、代理人或辯
    護人於法院調查證據時，知有第一百五十九條第一項不得為
    證據之情形，而未於言詞辯論終結前聲明異議者，視為有前
    項之同意，此觀刑事訴訟法第一百五十九條之五規定甚明。
    本件公訴檢察官及被告於本院準備程序及審理時對於證人即
    被害人丙○○、丁○○於警詢之證述暨其他相關具傳聞性質
    之證據資料等證據能力，均表示同意作為本案之證據，且迄
    於言詞辯論終結前亦未聲明異議。本院審酌前揭證人之陳述
    及證據資料作成時之情況，核無違法取證或其他瑕疵，認為
    以之作為證據為適當，自得作為證據。
貳、實體事項
一、訊據被告甲○○矢口否認有何竊盜犯行，辯稱：未曾到附表
    所示二址，不知為何煙蒂會出現在該處云云。惟查：
(一)上揭犯罪事實，業據證人丙○○於警詢、乙○○於本院審理
    時到庭證述、丁○○於警詢及本院審理時到庭證述甚詳，復
    有嘉義縣警察局布袋分局刑案現場採證相片十八張、勘察採
    證同意書、刑事案件證物採驗紀錄表等件在卷可稽（見附表
    證據出處），又警方於九十五年十一月十日在附表編號一所
    示嘉義縣布袋鎮振寮里五鄰後壁寮一九五號屋內之流理台房
    間地板、休息室地板及走道地板等處採集七星牌煙蒂三支，
    另於九十五年十二月十四日在附表編號二所示嘉義縣義竹鄉
    岸腳村五十九之三十九號農舍內採集長壽牌香菸煙蒂三支、
    七星牌香菸煙蒂一支，經送內政部警政署刑事警察局鑑定比
    對，其中在附表一所示屋內流理台房間地板、走道地板所採
    證之煙蒂、在附表二所採證之長壽牌、七星牌香菸各一支，
    與被告經臺南縣警察局學甲分局查獲之重型機車竊盜案所採
    集之安全帽皮屑斑跡ＤＮＡ，其ＤＮＡ－ＳＴＲ型別均相同
    ，該型別在臺灣地區中國人分佈之機率預估為5.19×10負19
    次方，此有內政部警政署刑事警察局九十六年一月十九日刑
    醫字第０９５０１９１３４４號鑑驗書、臺南縣警察局九十
    六年五月十七日南縣警鑑字第０９６２２００７５１號鑑驗
    書、嘉義縣警察局九十六年五月二十二日嘉縣警鑑字第０９
    ６００１８２４８號函、內政部警政署刑事警察局九十六年
    五月三日刑醫字第０９６００４７６９１號函各一份在卷為
    憑（見附表證據出處），佐以被告自承確有抽煙習慣等語（
    見警卷第二頁；本院卷第五十五頁），又被告與居住前揭二
    址之人均毫無認識，亦據證人丙○○、乙○○、丁○○證述
    在卷，自無至該處作客而留下煙蒂之可能，被告辯稱未至上
    開二址屋內云云，實難逕信。
(二)按採證認事係屬事實審法院之職權，法院憑以認定犯罪事實
    之證據，並不以直接證據為限，即綜合各種直接、間接證據
    ，本於推理作用，為其認定犯罪事實之基礎，如不違背經驗
    法則與論理法則，亦非法所不許（最高法院九十三年度台非
    字第七十三號刑事裁判意旨參照）。本件被告竊取附表編號
    一、二所示之財物，雖當時並無人在場，亦無監視錄影可查
    ，而缺乏直接證據，惟本件查獲之煙蒂，其ＤＮＡ型別經送
    驗均為被告無訛，且均在上開二址之屋內尋得，並非在屋外
    之他處查獲，況以上開二址坐落之地理位置觀之，欲進入上
    開二址屋內，附表編號一之房屋外尚有空地，附表編號二之
    房屋外則有圍牆，二址房屋均有上鎖，被告斷無可能在屋外
    抽煙而將抽畢之煙蒂丟置屋內之理，該二處分屬嘉義縣布袋
    鎮及義竹鄉，而被告係設籍屏東縣，豈有湊巧於附表所示時
    間，均有其所抽畢之煙蒂出現在該處屋內之情，是本院綜合
    上述各理由論證，本於推理作用，堪認被告確竊取附表編號
    一、二所示財物，允無疑義。被告所為上開辯解，顯係卸責
    之詞，不足採信，本案事證明確，被告犯行，堪以認定，應
    予依法論科。
二、論罪科刑
(一)核被告甲○○所為，分別係犯刑法第三百二十一條第一項第
    二款之逾越安全設備竊盜罪及同法第三百二十條第一項之竊
    盜罪，其所犯二罪，分別侵害不同被害人之財產法益，時間
    間隔一月，顯屬各別犯意，應分論併罰。又被告前於九十四
    年間因竊盜案件，經本院於九十四年六月十三日，以九十四
    年度易字第一一七號判決判處有期徒刑八月，並於九十四年
    十二月二十日縮刑期滿執行完畢，有臺灣高等法院被告前案
    紀錄表在卷可佐，其於受徒刑之執行完畢，五年以內故意再
    犯本件有期徒刑以上之二罪，均為累犯，各應依刑法第四十
    七條第一項規定，加重其刑。公訴意旨（以聲請簡易判決處
    刑視為起訴）認附表編號一部分，被告係涉犯刑法第三百二
    十條第一項之竊盜罪，容有誤會，惟經公訴檢察官以論告書
    更正，並經本院於審理時告知被告，以維其權益。又本件被
    告矢口否認犯罪，並無證據堪以證明其持有何工具行竊或該
    工具可供為兇器使用，再者，附表編號二部分，因該農舍外
    之圍牆係自外即可拉開門栓進入，又農舍窗戶玻璃無破壞之
    情，門亦無被撬開痕跡等節，均據證人丁○○於本院審理時
    證述甚詳（見本院卷第四十九至五十頁），難認被告有何毀
    壞門扇或逾越安全設備之犯行，另亦無證據可供認定本件尚
    有其他共犯，復查無其他積極證據足資佐證上開各節，依罪
    疑有利被告法則，本件之犯罪事實應如前述之認定，公訴意
    旨認附表編號二部分，被告亦係涉犯加重竊盜罪嫌，尚有所
    誤，併以說明。
(二)爰審酌被告國中肄業之智識程度、前有多次竊盜罪之素行、
    犯後矢口否認，未能坦承犯行之態度，且迄未賠償被害人之
    損失，兼衡其犯罪手段、方法及所竊財物價值等一切情狀，
    依附表編號一、二所示，分別量處有期徒刑一年四月、一年
    ，又中華民國九十六年罪犯減刑條例於九十六年七月四日制
    定公布，並自九十六年七月十六日施行，被告所犯本案加重
    竊盜及竊盜犯行，犯罪時間均於九十六年四月二十四日以前
    ，符合該條例第二條第一項第三款規定應予減刑二分之一之
    要件，復無不得減刑之情形，依上開減刑條例第七條之規定
    ，就宣告有期徒刑部分，諭知如附表所示之減得之刑，並定
    應執行有期徒刑一年，以示懲儆。至於公訴意旨另以諭知被
    告令入勞動處所強制工作等語，惟本院衡以被告於本案僅有
    二次竊盜犯行及所竊取之財物價值，予以一年有期徒刑之刑
    罰處分，應足以令其心生警惕與教訓，故認尚無諭知刑前強
    制工作之必要，併予敘明。
據上論斷，應依刑事訴訟法第二百九十九條第一項前段，刑法第
三百二十一條第一項第二款、第三百二十條第一項、第四十七條
第一項、第五十一條第五款，中華民國九十六年罪犯減刑條例第
二條第一項第三款、第七條、第十條第一項，刑法施行法第一條
之一第一項、第二項前段，判決如主文。
本案經檢察官古富祺到庭執行職務
中　　華　　民　　國　　96　　年　　12　　月　　28　　日
                  刑事第二庭審判長法  官  沈福財
                                  法  官  陳正昇
                                  法　官　林青怡
上列正本證明與原本無異。
如不服本判決，應於判決送達後十日內向本院提出上訴狀，上訴
書狀依法應敘述具體理由，如未敘述具體理由者，應於上訴期間
屆滿後二十日內補提理由書於本院（均應附繕本）。告訴人或被
害人如對於本判決不服者，應具備理由請求檢察官上訴，其上訴
期間之計算係以檢察官收受判決正本之日期為準。
中　　華　　民　　國　　96　　年　　12　　月　　28　　日
                                  書記官  李佳惠
附錄本案決論罪科刑法條
刑法第321條
（加重竊盜罪）
犯竊盜罪而有左列情形之一者，處 6 月以上、 5 年以下有期徒
刑：
一  於夜間侵入住宅或有人居住之建築物、船艦或隱匿其內而犯
    之者。
二  毀越門扇、牆垣或其他安全設備而犯之者。
三  攜帶兇器而犯之者。
四  結夥三人以上而犯之者。
五  乘火災、水災或其他災害之際而犯之者。
六  在車站或埠頭而犯之者。
前項之未遂犯罰之。
中華民國刑法第320條
（普通竊盜罪、竊佔罪）
意圖為自己或第三人不法之所有，而竊取他人之動產者，為竊盜
罪，處 5 年以下有期徒刑、拘役或 5 百元以下罰金。
意圖為自己或第三人不法之利益，而竊佔他人之不動產者，依前
項之規定處斷。
前二項之未遂犯罰之。
【附表】（貨幣單位：新臺幣）
┌──┬───┬───┬──┬──────┬───────┬──────┐
│編號│時間  │地點  │被害│竊取財物    │證據出處      │論罪        │
│    │      │      │人  │            │              │            │
├──┼───┼───┼──┼──────┼───────┼──────┤
│一  │九十五│嘉義縣│負責│1.承軸八粒（│1.證人丙○○之│犯踰越安全設│
│    │年十一│布袋鎮│人黃│  約一萬元）│  證述：警卷第│備竊盜罪，累│
│    │月九日│振寮里│福來│2.電龜、五金│  五至七頁    │犯，處有期徒│
│    │晚上七│五鄰後│    │  工具一批（│2.證人乙○○之│刑壹年肆月，│
│    │許至同│壁寮一│    │  約一萬元）│  證述：本院卷│減為有期徒刑│
│    │年月十│九五號│    │3.電鑽四支（│  第四十五至四│捌月。      │
│    │日早上│「茂福│    │  約二萬元）│  十八頁      │            │
│    │八時許│紙廠」│    │4.電器開關六│3.現場採證照片│            │
│    │間之某│      │    │  顆（約一萬│  、堪察採證同│            │
│    │時    │      │    │  五千元）  │  意書、刑事案│            │
│    │      │      │    │5.折彎式樓梯│  件證物採驗紀│            │
│    │      │      │    │  一台（約三│  錄表、內政部│            │
│    │      │      │    │  千元）    │  警政署刑事警│            │
│    │      │      │    │6.水龜二台、│  察局九十五年│            │
│    │      │      │    │  充電器一台│  十二月十一日│            │
│    │      │      │    │  （約五千元│  刑醫字第０９│            │
│    │      │      │    │   ）       │  ５０１７６５│            │
│    │      │      │    │7.馬達二台（│  ８０號鑑驗書│            │
│    │      │      │    │  約三千元）│  、臺南縣警察│            │
│    │      │      │    │8.鐵人二台（│  局九十六年五│            │
│    │      │      │    │  約三千元）│  月十七日南縣│            │
│    │      │      │    │合計價值約六│  警鑑字第０９│            │
│    │      │      │    │萬九千元    │  ６２２００７│            │
│    │      │      │    │            │  ５１號鑑驗書│            │
│    │      │      │    │            │  、嘉義縣警察│            │
│    │      │      │    │            │  局九十六年五│            │
│    │      │      │    │            │  月二十二日嘉│            │
│    │      │      │    │            │  縣警鑑字第０│            │
│    │      │      │    │            │  ９６００１８│            │
│    │      │      │    │            │  ２４８號函、│            │
│    │      │      │    │            │  內政部警政署│            │
│    │      │      │    │            │  刑事警察局九│            │
│    │      │      │    │            │  十六年五月三│            │
│    │      │      │    │            │  日刑醫字第０│            │
│    │      │      │    │            │  ９６００４７│            │
│    │      │      │    │            │  ６９１號函：│            │
│    │      │      │    │            │  警卷第十一至│            │
│    │      │      │    │            │  十五、二十、│            │
│    │      │      │    │            │  二十二、二十│            │
│    │      │      │    │            │  四、二十六、│            │
│    │      │      │    │            │  二十七、二十│            │
│    │      │      │    │            │  八頁        │            │
├──┼───┼───┼──┼──────┼───────┼──────┤
│二  │九十五│嘉義縣│蔡明│1.鋁門三扇、│1.證人丁○○之│犯竊盜罪，累│
│    │年十二│義竹鄉│正  │  鋁門窗十二│  證述：警卷第│犯，處有期徒│
│    │月七至│岸腳村│    │  扇（約八萬│  八至九頁，本│刑壹年，減為│
│    │九日下│五十九│    │  元）      │  院卷第四十八│有期徒刑陸月│
│    │午一時│之三十│    │2.電纜線二捲│  至五十頁    │。          │
│    │許之某│九號農│    │  共約二百公│2.現場採證照片│            │
│    │時    │舍    │    │  尺（約四千│  、堪察採證同│            │
│    │      │      │    │  元）      │  意書、刑事案│            │
│    │      │      │    │3.家用電線一│  件證物採驗紀│            │
│    │      │      │    │  捲約三十公│  錄表、內政部│            │
│    │      │      │    │  尺（約五百│  警政署刑事警│            │
│    │      │      │    │  元）      │  察局九十六年│            │
│    │      │      │    │合計價值約八│  一月十九日刑│            │
│    │      │      │    │萬四千五百元│  醫字第０９５│            │
│    │      │      │    │            │  ０１９１３４│            │
│    │      │      │    │            │  ４號鑑驗書、│            │
│    │      │      │    │            │  臺南縣警察局│            │
│    │      │      │    │            │  九十六年五月│            │
│    │      │      │    │            │  十七日南縣警│            │
│    │      │      │    │            │  鑑字第０９６│            │
│    │      │      │    │            │  ２２００７５│            │
│    │      │      │    │            │  １號鑑驗書、│            │
│    │      │      │    │            │  嘉義縣警察局│            │
│    │      │      │    │            │  九十六年五月│            │
│    │      │      │    │            │  二十二日嘉縣│            │
│    │      │      │    │            │  警鑑字第０９│            │
│    │      │      │    │            │  ６００１８２│            │
│    │      │      │    │            │  ４８號函、內│            │
│    │      │      │    │            │  政部警政署刑│            │
│    │      │      │    │            │  事警察局九十│            │
│    │      │      │    │            │  六年五月三日│            │
│    │      │      │    │            │  刑醫字第０９│            │
│    │      │      │    │            │  ６００４７６│            │
│    │      │      │    │            │  ９１號函：警│            │
│    │      │      │    │            │  卷第十六至十│            │
│    │      │      │    │            │  九、二十一、│            │
│    │      │      │    │            │  二十三、二十│            │
│    │      │      │    │            │  五至二十八頁│            │
└──┴───┴───┴──┴──────┴───────┴──────┘
